【裁判字號】    97,易,367
【裁判日期】    970317
【裁判案由】    竊盜
【裁判全文】
臺灣彰化地方法院刑事判決               97年度易字第367號
公  訴  人  臺灣彰化地方法院檢察署檢察官
被      告  乙○○
上列被告因竊盜案件，經檢察官提起公訴（97年度偵字第1722號
），本院判決如下：
    主  文
乙○○竊盜，累犯，處有期徒刑伍月，如易科罰金以新臺幣壹仟
元折算壹日。
    犯 罪 事 實
一、乙○○曾因竊盜案件，經本院以95年度易字第636號刑事判
    決判處有期徒刑7月，其不服提起上訴，經臺灣高等法院臺
    中分院以95年度上易字第968號刑事判決駁回其上訴而告確
    定，經送監執行後，適逢中華民國96年罪犯減刑條例公佈施
    行，經裁定減刑為3月15日確定，甫於民國（下同）96年7月
    24日執行完畢。詎其仍不知悔改，因缺錢花用，竟基於意圖
    為自己不法所有之犯意，於97年2月15日中午12時30分許，
    見甲○○位於彰化縣彰化市○○里○○○路37巷27號之住處
    大門未上鎖，且屋內無人在內，認有機可趁，遂開啟該住處
    大門侵入屋內（無故侵入住宅部分未據告訴），徒手竊取甲
    ○○所有，置放於該住處3、4樓房間內之現金新臺幣（下同
    ）3萬5,706元5角（含舊鈔）、金手鍊1條（價值約3,000元
    ）、金項鍊1條（價值約2萬1,000元）、戒指2只（價值共約
    1 萬8,000元）、勞力士手錶1只（價值約22萬元），得手後
    正欲由該住處5樓樓梯間後門逃逸之際，為甲○○之鄰居發
    現，並大聲呼救，乙○○一時情虛而不慎摔落地，復經甲○
    ○報警處理，並會同警方當場將乙○○逮捕，而循線查悉上
    情。
二、案經彰化縣警察局彰化分局報請臺灣彰化地方法院檢察署檢
    察官偵查起訴。
    理 由
一、按被告以外之人於審判外之言詞或書面陳述，除法律有規定
    者外，不得作為證據，又被告以外之人於審判外之陳述，雖
    不符刑事訴訟法第159 條之1 至第159 條之4 之規定，而經
    當事人於審判程序同意作為證據，法院審酌該言詞陳述或書
    面陳述作成時之情況，認為適當者，亦得為證據。當事人於
    法院調查證據時，知有同法第159 條第1 項不得為證據之情
    形，而未於言詞辯論終結前聲明異議者，視為有前項同意，
    刑事訴訟法第159 條第1 項、第159 條之5 分別定有明文。
    查證人即被害人甲○○於警詢中之證述，雖係被告以外之人
    於審判外之言詞陳述，為傳聞證據，然被告、公訴人於本院
    審理時均同意將之引為證據，渠等知悉該言詞陳述為傳聞證
    據而未於言詞辯論終結前聲明異議，本院復審酌該言詞陳述
    係由證人出於自由意識而陳述，且核無其他證據足認該陳述
    有何顯不可信之情事等一切情況，認為適當，依刑事訴訟法
    第159條之5規定，認證人甲○○於警詢中之證述得採為認定
    本件犯罪事實所憑之證據，合先敘明。
二、上揭事實，業據被告乙○○迭於警、偵訊中及本院審理時，
    均坦承不諱，核與證人即被害人甲○○於警詢中證述之情節
    相符，此外，復有贓物認領保管單1紙、現場查證照片共計
    10 幀在卷可資佐證，足認被告之自白應與事實相符，洵堪
    採信。從而，本件事證已臻明確，被告上開犯行均堪認定。
三、核被告所為，係犯刑法第320條第1項之竊盜罪。復查，被告
    曾因竊盜案件，經本院以95年度易字第636號刑事判決判處
    有期徒刑7月，其不服提起上訴，經臺灣高等法院臺中分院
    以95年度上易字第968號刑事判決駁回其上訴而告確定，經
    送監執行後，適逢中華民國96年罪犯減刑條例公佈施行，經
    裁定減刑為3月15日確定，甫於96年7月24日執行完畢等情，
    有臺灣彰化地方法院檢察署刑案資料查註紀錄表及臺灣高等
    法院被告前案紀錄表各1份附卷可稽，茲其於5年以內故意再
    犯本件有期徒刑以上之罪，為累犯，應依刑法第47條第1項
    之規定，加重其刑。爰審酌被告正值青壯之年，不思努力獲
    取所需，僅因缺錢花用即任意攫取他人財物，且其前已有竊
    盜之前科紀錄，經判刑確定，並已執行完畢後，仍再為本件
    竊盜犯行，顯有漠視法紀之情，惟其犯罪手段尚屬平和、犯
    後亦坦承犯行，態度良好，並與被害人達成民事和解（有和
    解書1紙可按），暨考量其竊取財物之價值，致生危害之程
    度，及其素行、生活狀況、智識程度等一切情狀，量處如主
    文所示之刑，並諭知如易科罰金之折算標準。
據上論斷，應依刑事訴訟法第299 條第1 項前段，刑法第320 條
第1項、第47條，刑法施行法第1條之1第1項、第2項前段，判決
如主文。
本案經檢察官黃淑媛到庭執行職務。
中    華    民    國     97    年     3    月  17    日
                  刑事第一庭          法  官  簡璽容
以上正本證明與原本無異。
如不服本判決，應於判決送達後10日內，向本院提出上訴書狀，
上訴書狀應「敘述具體上訴理由」，並按他造當事人之人數附繕
本。「切勿逕送上級法院」。
告訴人或被害人對於判決如有不服具備理由請求檢察官上訴者，
其上訴期間之計算係以檢察官收受判決正本之日期為準。
中    華    民    國    97    年  3    月    17    日
                                      書記官  陳錫威
附錄本案論罪科刑法條全文：
中華民國刑法第320條
（普通竊盜罪、竊佔罪）
意圖為自己或第三人不法之所有，而竊取他人之動產者，為竊盜
罪，處5年以下有期徒刑、拘役或5百元以下罰金。
意圖為自己或第三人不法之利益，而竊佔他人之不動產者，依前
項之規定處斷。
前二項之未遂犯罰之。


司法院資訊處製作；財團法人民間司法改革基金會備份。
